【裁判字號】    90,交易,182
【裁判日期】    901031
【裁判案由】    業務過失傷害
【裁判全文】
臺灣士林地方法院刑事判決                          九十年度交易字第一八二號
    聲  請  人  臺灣士林地方法院檢察署檢察官
    被      告  甲○○
右列被告因傷害案件，經檢察官聲請簡易判決處刑（九十年度偵字第四四○九號），
本院認不宜以簡易判決處刑（九十年度交簡字第一○二七號），改依通常程序審理，
判決如左：
    主  文
甲○○傷害人之身體，處有期徒刑月，如易科罰金，以佰元折算壹日。
    事  實
一甲○○於民國九十年二月五日（起訴書誤載為十九日）晚上七時五十五分許，駕駛
  車牌號碼Ｅ六─一四七號營業小客車，行經臺北市大同區○○○路一八六之三號前
  ，與乙○○駕駛之車牌號碼ＣＴ─五三八八號自用小客車發生擦撞，乙○○遂下車
  步行至甲○○駕駛之車輛左前方駕駛座車窗旁，將雙手扶靠於車窗框上（車窗為完
  全開啟狀態），要求甲○○下車處理，詎甲○○竟基於傷害之不確定故意，趁乙○
  ○不注意之際，加速駕駛上開車輛離去，致雙手扶靠於該車上之乙○○因而摔倒在
  地，受有右肘挫傷骨折、右前臂挫傷、左手扭傷等傷害。嗣經乙○○之女余俊璉當
  場記下甲○○之車號報警處理，為警循線於九十年三月十五日查獲。
二案經被害人乙○○訴由臺北市政府警察局大同分局報告臺灣士林地方法院檢察署檢
  察官偵查聲請簡易判決處刑，本院認不宜以簡易判決處刑，改依通常程序審理。
    理  由
一訊據被告甲○○矢口否認右揭犯行，辯稱：伊於案發當時根本未行經現場，未與告
  訴人乙○○發生擦撞，告訴人所受傷害與伊無關，告訴人恐係利用本案欲向其詐財
  云云。惟查：(1)右揭事實，業據告訴人乙○○到庭指訴綦詳，核與證人即在現場目
  擊之告訴人之女余俊璉證述情節相符（均參見本院九十年十月二十三日審判筆錄）
  ，且余俊璉記下該車車號後，旋報警處理，此有道路交通事故調查表、交通事故談
  話紀錄表、補充資料表等在卷足考，經查該車登記於「六五汽車股份有限公司」名
  下，由被告使用，此據該公司負責人陳志勝陳述無訛（參見偵查卷宗第八頁），並
  有車籍作業系統查詢認可資料、臺北市計程車客運業駕駛人自備車輛參與經營契約
  書等可佐，而告訴人乙○○於警局初訊時，即明確指稱該車駕駛人年約六十五歲左
  右、高約一百七十公分、白髮（參見偵查卷宗第七頁），合於被告之特徵，綜上各
  節互核均相符，應非偶中。又被告自承告訴人乙○○、證人余俊璉與被告素不相識
  ，並無仇怨，該二人實無設詞誣陷被告，而甘冒身觸誣告、偽證重罪之必要。參以
  被告於本院訊問時，多次脫口而出辯稱：告訴人於車禍後下車時並未受傷，係她手
  扶在車窗上，伊駛離後自行跌倒才受傷，伊應不必負責（參見本院九十年九月十三
  日訊問筆錄、九十年十月二十三日審判筆錄），益徵被告確實曾於右揭時地與告訴
  人發生爭執而駛離現場，其所辯：案發當時並未行經現場云云，乃事後圖免之詞，
  委不足採。(2)又告訴人確因本件車故受有右肘挫傷骨折、右前臂挫傷、左手扭傷等
  傷害，此有馬偕紀念醫院診斷證明書一紙可參，則告訴人確受有傷害乙節，應堪認
  定。(3)末查，被告雖未直接駕車撞及告訴人，然衡諸常情，一般人身體與車輛接觸
  ，車輛突然行進或變換速度時，人必然會失去平衡，極易因此跌倒而受傷，此應為
  被告所明知；茲告訴人站立於被告駕駛之車輛左前方駕駛座旁，手扶於車窗框上，
  與被告距離甚近，被告實無不知之理，其竟不顧告訴人之安全，加速駛離現場，已
  具有傷害告訴人之不確定故意，彰彰甚明。是被告所辯，均係卸責之詞，不足採信
  ，其犯行堪以認定，應依法論科。
二核被告所為，係犯刑法第二百七十七條第一項普通傷害罪。原聲請書未審酌被告之
  主觀犯意已達不確定故意之程度，而認被告涉犯刑法第二百八十四條第二項業務過
  失傷害罪，尚有未洽，此部分業經公訴檢察官當庭更正起訴法條，併此敘明。爰審
  酌被告品行、智識程度、生活狀況、犯罪之動機、手段、所生危害、犯罪後態度等
  一切情狀，量處如主文所示之刑，並諭知易科罰金之折算標準。
據上論斷，應依刑事訴訟法第四百五十二條、第二百九十九條第一項前段，刑法第二
百七十七條第一項、第四十一條第一項前段，罰金罰鍰提高標準條例第一條前段、第
二條，判決如主文。
本案經檢察官陳文哲到庭執行職務
中        華        民        國    九十    年    十    月    三十一    日
                              臺灣士林地方法院刑事第四庭
                                  法  官  陳  玉  曆
右正本證明與原本無異。
如不服本判決，應於判決送達後十日內，向本院提出上訴狀。
                                  書記官  陳  鳳  嬌
中        華        民        國    九十    年   十一   月      二      日
附錄本案論罪科刑法條全文
刑法第二百七十七條第一項
傷害人之身體或健康者，處三年以下有期徒刑，拘役或一千元以下罰金。


司法院資訊處製作；財團法人民間司法改革基金會備份。
